---
header-includes:
  - \usepackage{graphicx}
  - \usepackage{titling}
  - \usepackage[none]{hyphenat}
output:
  pdf_document:
    latex_engine: lualatex
    keep_md: yes
colorlinks: true
boxlinks: true
papersize: a4
fontsize: 12pt
params:
  effect_decimal_places: NA
  impulse: NULL
  input_impulse_matrix: NA
  path_to_figure: NA
  result_col_selection: -1
---
\setmainfont[
  Path           = ./www/fonts/,
  Extension      = .ttf,
  BoldFont       = RijksoverheidSansText-Bold_2_0,
  ItalicFont     = RijksoverheidSansText-Italic_2_0,
  BoldItalicFont = RijksoverheidSansText-BoldItalic_2_0
]{RijksoverheidSansText-Regular_2_0}
\predate{\begin{flushleft}\vspace*{-0.8cm}\large}
\postdate{\end{flushleft}}
\pretitle{%
  \begin{center}
  \vspace*{-4.8cm}
  \includegraphics[height=6cm]{./www/RO_CP_Logo_Homepage_nl.png}
  \vspace*{2cm}
  \begin{flushleft}\bfseries
}
\posttitle{\end{flushleft}\end{center}}
\hyphenation{Ne-der-land-se}
\title{\huge De werking van de Nederlandse economie}
\date{`r format(Sys.time(), paste('%d', month_dutch[as.numeric(format(Sys.time(), '%m'))], '%Y'))`}
\renewcommand{\contentsname}{Inhoudsopgave}
\maketitle
\tableofcontents
\hyphenation{Ne-der-land-se}

# Introductie
Zonder verstoringen volgt de Nederlandse economie naar verwachting een zogeheten basispad. Dit document gaat voor elk van de getoonde economische variabelen uit van dat basispad. Met de [webtool](https://www.cpb.nl/webtool-van-het-saffier-model) kunnen de gevolgen van veranderingen van bepaalde economische variabelen gesimuleerd worden door impulsen toe te dienen. Sectie '[Impulsen](#impulsen)' hieronder toont de gekozen impulsen in tabelvorm. Sectie '[Resultaten](#resultaten)' toont de verwachte gevolgen van deze impulsen over de komende tien jaar. Deze resultaten dienen met zorg geïnterpreteerd te worden ([disclaimer](#disclaimer)).

## Achtergrond simulatietool
```{r, results="asis"}
cat(suppressWarnings(readLines('./input/snippet/intro.md')), sep = "\n")
```


# Impulsen
De tabel hieronder toont de gegeven impulsen voor bepaalde economische variabelen. De impulsen zijn permanent van aard.

```{r}
knitr::kable(params$input_impulse_matrix , format.args = list(decimal.mark = ',', big.mark = "."), "pipe")
```

## Beschrijving gegeven impulsen
Deze uitleg hieronder gaat uit van een positieve impuls. De beschreven effecten zijn tegenovergesteld bij een negatieve impuls. 

```{r, results="asis"}
if (length(params$impulse)) {
  for (i in seq_along(params$impulse)) {
    cat("\n###", stringr::str_to_sentence(params$impulse[i]), "\n")
    cat(suppressWarnings(readLines(get_snippet_file_name(params$impulse[i]))), sep = "\n")
  }
} else {
  cat("Er zijn geen impulsen gegeven.\n")
}
```

<!-- \newpage -->
# Resultaten

## Figuur
Het volgende figuur toont het verwachte effect van de impulsen op een selectie van variabelen.

<!-- \centering -->
![](`r params$path_to_figure`){ width=15cm }\


## Tabel
De tabel hieronder benadert de verwachte gevolgen van bovenstaande impulsen voor de komende tien jaar. Elke cel beschrijft de relatieve verandering (%) ten opzichte van het basispad.

```{r}
effect <- sum_effects(params$input_impulse_matrix, quarter = FALSE, column_selection = result_col_selection)
effect_rounded <- round(effect, params$effect_decimal_places)
rownames(effect_rounded) <- paste0(rownames(effect_rounded), " (", result_param$unit, ")") # add unit
knitr::kable(effect_rounded, format.args = list(decimal.mark = ',', big.mark = "."), "pipe")
```

## Toelichting resultaatvariabelen
```{r, results="asis"}
cat(suppressWarnings(readLines('./input/snippet/resultaatvariabelen.md')), sep = "\n")
```

# Disclaimer
```{r, results="asis"}
cat(suppressWarnings(readLines('./input/snippet/disclaimer.md')), sep = "\n")
```
